【裁判字號】    95,交聲,10
【裁判日期】    950227
【裁判案由】    違反道路交通管理處罰條例聲明異議
【裁判全文】
臺灣基隆地方法院交通事件裁定          95年度交聲字第10號
原處分機關
即移送機關  交通部公路總局臺北區監理所基隆監理站
異  議  人
即受處分人  甲  ○
上列異議人即受處分人因違反道路交通管理處罰條例案件，對於
交通部公路總局臺北區監理所基隆監理站中華民國95年1 月4 日
所為之處分（原處分案號：基監字第裁42-R00000000號），聲明
異議，本院裁定如下：
    主  文
異議駁回。
    理  由
一、原處分意旨略以：異議人即受處分人甲○所駕駛之車號1378
    -DP 號自小客車（登記車主為案外人黃萬益），於民國94年
    11月24日夜間8 時50分，在基隆市○○路，違規併排停車，
    為警依法採證後，逕行製單舉發，核無不合，爰依道路交通
    管理處罰條例第56條第1 項第6 款規定，裁處罰鍰新臺幣（
    下同）1,200 元等語。
二、異議意旨則係略以：觀諸舉發照片所示，可知上揭自小客車
    之煞車燈已經亮起，由此顯見，本案司機即異議人當時仍在
    車上，乃員警竟貿然開單舉發，異議人對此自難甘服，爰於
    法定期間提出異議，求為撤銷原處分等語。
三、按汽車駕駛人停車時，不依順行方向，或不緊靠道路右側，
    或併排停車，或單行道不緊靠路邊停車者，處新臺幣600 元
    以上1,200 元以下罰鍰，道路交通管理處罰條例第56條第1
    項第6 款定有明文。
四、經查：異議人所駕駛之車號1378-DP 號自小客車，於94年11
    月24日夜間8 時50分，在基隆市○○路併排停車之違規事實
    ，業據證人黃俊即本件舉發員警到庭結稱：「（問：本件
    是否你舉發？【提示卷附舉發單影本】）是。（問：本件舉
    發經過為何？）本件舉發地點是愛二路單行二線車道，異議
    人1378-DP 號車輛正好停在左線車道上面，當時我有確認車
    上並沒有駕駛人及乘客，我就照相並逕行舉發，如果當時車
    上有人，我會加以勸導離開。因為異議人在車道上停車，所
    以我們舉發他並排停車。（問：對於異議人之異議理由狀，
    有何意見？【提示並告以要旨】）異議人車輛當時是顯示閃
    光黃燈，就是一般車子臨時故障所顯示的故障燈號，但因夜
    間照相時，光源反射，所以閃光黃燈旁邊有一圈紅暈」（本
    院95年1 月25日訊問筆錄參照）明確；核其所證情節，亦與
    卷附舉發照片之所示相符。是異議人辯稱，依舉發照片之所
    示，可見駕駛人即異議人當時仍在車上云云，自無足取。更
    何況，禁止併排停車之立法目的，除係在防止妨礙其他合法
    停車人之通行，亦係在維護該路段用路人之權利，蓋因併排
    停車結果，可能造成該路段其他用路人之行車範圍變小，並
    可能影響其他車輛駕駛人之視線暨判斷，或提昇其他車輛駕
    駛人行駛路中之機率，而終致發生行車危險，並衍生交通事
    故；且併排停車所可能肇致之上揭嚴重後果，非謂駕駛人猶
    在車內即得免除；兼以異議人既係併排停車，則其自已明顯
    違反道路交通安全規則第112 條第1 項第10款「汽車停車時
    ，不得併排停車」之規定，乃猶執前詞以圖免罰，核其所辯
    ，自係一無足取。
五、綜上所陳，異議人併排停車之違規事實既屬明確，原處分機
    關爰引首開規定，對異議人為首揭裁處，即為適法，並無不
    合；異議人猶執前詞，辯稱應為免罰云云，尚無可取，並無
    理由，應予駁回。
六、據上論斷，應依道路交通案件處理辦法第19條，裁定如主文
    。
中    華    民    國    95    年     2    月    27    日
                  交通法庭法  官  王慧惠
以上正本證明與原本無異。
對於本件裁定如有不服，應於收受送達後5日內，向本院提出抗
告書狀，敘述抗告之理由，抗告於臺灣高等法院。
中    華    民    國    95    年     2    月    27    日
                          書記官  王一芳


司法院資訊處製作；財團法人民間司法改革基金會備份。
